ACORDAO-COMPLETO-2397361

ACÓRDÃO 2569/2020 ATA 7/2020 - SEGUNDA CÂMARA

VISTOS, relatados e discutidos estes autos de Tomada de Contas Especial, instaurada pelo Fundo Nacional de Saúde (FNS) em desfavor do Sr. Antônio Carlos de Oliveira Júnior, secretário Municipal de Saúde de Areal/RJ à época dos fatos, em razão da utilização de recursos da Vigilância Sanitária e do Piso de Atenção Básica para o pagamento de despesas não contempladas para custeio por essas fontes de financiamento;
ACORDAM os Ministros do Tribunal de Contas da União, reunidos em sessão de Segunda Câmara, ante as razões expostas pelo Relator, em:
9.1. considerar revel, para todos os efeitos, o Sr. Antônio Carlos de Oliveira Júnior, CPF XXX.389.727-XX, com fundamento no § 3º, art. 12, Lei 8.443, de 16 de julho de 1992, dando-se prosseguimento ao feito;
9.2. com fundamento nos arts. 1º, inciso I, 16, inciso III, alíneas ‘b’ e ‘c’, da Lei 8.443/1992 c/c os arts. 19 e 23, inciso III, da mesma Lei, e com arts. 1º, inciso I; 209, incisos I e III; 210 e 214, inciso III, do Regimento Interno, julgar irregulares as contas do Sr. Antônio Carlos de Oliveira Júnior, CPF XXX.389.727-XX, na condição de Secretário de Saúde do Município de Areal/RJ, no período 8/3/2005 a 31/12/2008, e condená-lo ao pagamento das quantias da tabela abaixo, atualizadas a partir das respectivas datas, com a fixação do prazo de 15 (quinze) dias, a contar da notificação, para comprovar, perante o Tribunal (art. 214, inciso III, alínea ‘a’, do Regimento Interno) , o recolhimento da dívida aos cofres do Fundo Nacional de Saúde, atualizada monetariamente e acrescida dos juros de mora, calculados a partir das datas discriminadas, até a data do recolhimento, na forma prevista na legislação em vigor:
                        Débitos:
	DATA DA OCORRÊNCIA
	VALOR ORIGINAL (R$) 

	26/02/2007
	12.000,00

	07/03/2007
	4.000,00

	29/03/2007
	5.400,00

	17/04/2007
	3.500,00

	17/04/2007
	1.000,00

	03/05/2007
	17.200,00

	15/05/2007
	1.500,00

	15/05/2007
	3.000,00

	29/05/2007
	6.800,00

	11/06/2007
	4.500,00

	21/06/2007
	7.500,00

	21/06/2007
	2.500,00

	28/06/2007
	4.000,00

	28/06/2007
	6.000,00

	17/07/2007
	6.800,00

	23/08/2007
	6.800,00

	13/09/2007
	6.000,00

	13/09/2007
	4.000,00

	16/10/2007
	2.500,00

	16/10/2007
	2.500,00

	30/11/2007
	5.000,00

	30/11/2007
	2.000,00

	26/12/2007
	5.000,00

	26/12/2007
	3.500,00

9.3.autorizar, desde logo, nos termos do art. 28, inciso II, da Lei 8.443/1992, a cobrança judicial das dívidas, caso não atendida a notificação; 
9.4.autorizar, desde logo e caso solicitado, o pagamento da dívida do responsável, em até 36 (trinta e seis) parcelas mensais e consecutivas, nos termos do art. 26 da Lei 8.443/1992 c/c o art. 217 do RI/TCU, fixando-lhes o prazo de 15 (quinze) dias, a contar do recebimento da notificação, para comprovar perante o Tribunal o recolhimento da primeira parcela, e de 30 (trinta) dias, a contar da parcela anterior, para comprovar os recolhimentos das demais parcelas, devendo incidir sobre cada valor mensal, atualizado monetariamente, os juros de mora devidos, na forma prevista na legislação em vigor;
9.5.encaminhar cópia desta deliberação ao Procurador-Chefe da Procuradoria da República no Rio de Janeiro, nos termos do § 3º do art. 16 da Lei 8.443/1992 c/c o § 7º do art. 209 do Regimento Interno do TCU, para adoção das medidas cabíveis, e comunicar-lhe que o relatório e o voto que a fundamentam podem ser acessados por meio do endereço eletrônico www.tcu.gov.br/acordaos.

Tomada de Contas Especial instaurada pelo Fundo Nacional de Saúde (FNS) em desfavor do Sr. Antônio Carlos de Oliveira Júnior, secretário Municipal de Saúde de Areal/RJ à época dos fatos, em razão da utilização de recursos da Vigilância Sanitária e do Piso de Atenção Básica para o pagamento de despesas não contempladas para custeio por essas fontes de financiamento.

Segunda Câmara

Município de Areal - RJ.

3. Interessados/Responsáveis:
3.1. Interessado: Fundo Nacional de Saúde - Ministério da Saúde (00.530.493/0001-71).
3.2. Responsável: Antônio Carlos de Oliveira Júnior (XXX.389.727-XX).

13.1. Ministros presentes: Ana Arraes (Presidente), Augusto Nardes (Relator) e Raimundo Carreiro.
13.2. Ministro-Substituto convocado: Augusto Sherman Cavalcanti.
13.3. Ministro-Substituto presente: André Luís de Carvalho.

ANTÔNIO CARLOS DE OLIVEIRA JÚNIOR

AUGUSTO NARDES

Adoto como relatório a instrução transcrita a seguir, lavrada por auditor da Secretaria de Controle Externo de Tomada do Contas Especial - SecexTCE (peça 31) , que contou com a anuência do corpo diretivo daquela unidade (peças 32 e 33) e do Ministério Público junto a este Tribunal - MPjTCU (peça 34) :
“INTRODUÇÃO
1.	Cuidam os autos de tomada de contas especial instaurada pelo Fundo Nacional de Saúde (FNS) em desfavor do Sr. Antônio Carlos de Oliveira Júnior, secretário Municipal de Saúde de Areal/RJ à época dos fatos, em razão da utilização de recursos da Vigilância Sanitária e do Piso de Atenção Básica para o pagamento das seguintes despesas não contempladas para custeio por essas fontes de financiamento: aquisição de gêneros alimentícios e de material de construção e contratação de serviços prestados pela Associação Marca para Promoção de Serviços, esta última despesa executada sem nota fiscal comprobatória e sem relatório analítico especificando os serviços prestados.
HISTÓRICO
2.	Fiscalização realizada em novembro de 2010 pelo Denasus identificou na gestão do SUS, pelo município de Areal/RJ, as seguintes irregularidades motivadoras da instauração da presente TCE (Relatório de Auditoria n° 10573, de peça 2, p. 3-36) : aquisição de produtos de alimentação com recursos da Vigilância Sanitária; pagamento de serviços prestados, por uma associação, não contemplados como ações básicas de vigilância sanitária e sem comprovação por nota fiscal; aquisição de material permanente, com recursos da Vigilância Sanitária, que não foram localizados; aquisição de material de construção, com recursos do PAB e da Vigilância Sanitária; e aquisição de material de consumo com recursos da Vigilância Sanitária.
3.	Após a auditoria, a unidade do Denasus no Rio de Janeiro submeteu o relatório à manifestação do ex-secretário de Saúde, que apresentou justificativas não incluídas nos autos mas que se encontram examinadas pelo relatório complementar do Denasus (peça 2, p. 50-91) , com alteração parcial dos valores a serem ressarcidos.
4.	A Controladoria-Geral da União emitiu relatório e certificado de auditoria ratificando as conclusões do tomador de contas especial quanto à caracterização do dano ao erário e certificando a irregularidade das contas do responsável (peça 1, p. 100-104) . O dirigente do órgão de controle interno emitiu parecer de sua competência (peça 1, p. 105) , bem assim houve pronunciamento ministerial (peça 1, p. 106) .
5.	À peça 5 dos autos, consta a instrução inicial em que foram efetuadas as análises relativas aos documentos constantes dos autos, tendo sido efetuada proposta de citar o responsável constante do preâmbulo da presente instrução. O Secretário da então Secex/PA (peça 9) corroborou a proposta efetuada no documento da peça 8, tendo então sido emitido o primeiro ofício de citação (peça 10) , mas que foi devolvido (peça 11) . 
6.	Seguiram-se outras tentativas de se efetuar a citação do responsável, Sr. Antônio Carlos de Oliveira Júnior, sem no entanto obter-se sucesso (peças 18 a 24) . Destarte, foi promovida a citação por meio de edital (peça 27, 29 e 30) , mas não tendo o responsável comparecido aos autos para apresentar as suas alegações de defesa.  
ANÁLISE DOS PRESSUPOSTOS DE PROCEDIBILIDADE DA IN/TCU 71/2012
Verificação de Eventual Prejuízo ao Contraditório e Ampla Defesa
Verifica-se que não houve o transcurso de mais de dez anos desde o fato gerador sem que tenha havido a notificação da responsável pela autoridade administrativa federal competente (art. 6º, inciso II, c/c art. 19 da IN/TCU 71/2012, modificada pela IN/TCU 76/2016) , uma vez que, a despeito de os recursos terem sido transferidos em 2007, o ex-secretário Antônio Carlos de Oliveira Júnior foi notificado por meio do Oficio 1350/2010 de peça 2, p. 37, e aviso de recebimento de p. 39, Oficio 1540/2011 de peça 2, p. 97, e aviso de recebimento de p. 98; e Oficio Sistema 000964/2013 de peça 1, p. 22, e aviso de recebimento de p. 23, mas não tendo recolhido o valor cobrado nem apresentado a documentação comprobatória das despesas 
Valor de Constituição da TCE
8.	Verifica-se que o valor atualizado do débito apurado (sem juros) em 1º/1/2017 é superior a R$ 100.000,00, na forma estabelecida conforme os arts. 6º, inciso I, e 19 da IN/TCU 71/2012, modificada pela IN/TCU 76/2016, considerando que o valor original importa a quantia de R$ 136.460,26 e o débito atualizado até a data de 15/12/2017 somava R$ 225.999,08.		
VERIFICAÇÃO DA EXISTÊNCIA DE OUTROS DÉBITOS
9.	Em atenção ao comando contido no item 9.4 do Acórdão 1772/2017-TCU-Plenário, de relatoria do Exmo. Ministro-Substituto Augusto Sherman Cavalcanti, e em atendimento ao disposto no art. 6º, § 1º, da Instrução Normativa TCU 71/2012, informa-se que não constam outros processos em tramitação no Tribunal, inexistindo outros débitos imputáveis ao responsável arrolado nestes autos:
	Responsável
	Processos

	Antônio Carlos de Oliveira Júnior, CPF XXX.389.727-XX
	Não existem outros processos de débito no TCU.

EXAME TÉCNICO	
Esgotamento da via administrativa do Ministério da Saúde para ressarcimento do dano
10.	Preliminarmente, oportuno consignar que, nos termos dos arts. 3º e 4º da Instrução Normativa TCU 71/2012, art. 23, § 1º, do Decreto 7.827/2012, que regulamenta a Lei Complementar 141/2012, e item 9.3.5.2 do Acórdão 1072/2017-TCU-Plenário (Relator Min. Bruno Dantas) , foram esgotadas, na via administrativa interna do Fundo Nacional de Saúde (FNS/MS) , as medidas para ressarcimento do dano, consoante informações assentes no Relatório de Auditoria n. 10.573, de peça 2, p. 3-36) . Consoante informações assentes no Relatório do Tomador de Contas (peça 1, p. 81-86) , foram esgotadas as medidas visando ao ressarcimento dos débitos de que tratam a presente TCE, respeitando-se o contraditório e a ampla defesa, não tendo sido constatadas justificativas apresentadas pelo responsável.  
Caracterização das irregularidades geradoras do dano ao erário:
Responsável:  Antônio Carlos de Oliveira Júnior, CPF XXX.389.727-XX. 
	Ocorrências: Não comprovação da boa e regular aplicação dos recursos federais recebidos pelo município de Areal/RJ para financiamento de ações do SUS, uma vez utilizados recursos da Vigilância Sanitária e do Piso de Atenção Básica para o pagamento no exercício de 2007 da Associação Marca para Promoção de Serviços por despesa não contemplada para custeio por aquelas fontes de financiamento do SUS e sem nota fiscal comprobatória e relatório analítico especificando os serviços prestados, irregularidades constatadas no Relatório de Auditoria n° 10573, do Denasus, decorrente de fiscalização realizada no município em novembro de 2010.
Conduta do responsável: utilizar recursos destinados à Vigilância Sanitária e ao Piso de Atenção Básica do município de Areal/RJ para pagamento à Associação Marca para Promoção de Serviços por despesa não contemplada para custeio por aquelas fontes de financiamento do SUS e sem nota fiscal comprobatória e relatório analítico especificando os serviços prestados.
Dispositivos violados: arts. 62 e 63 da Lei 4.320/1964, o art. 77 do Decreto-Lei 200/1967, o art. 36, § 2º, alínea ‘c’, do Decreto 93.872/1986, art. 34 da Portaria 204/GM/MS, de 29/1/2007, e Portarias GM/MS 648/2006 e 1172/2007.
Nexo de Causalidade: A ausência de nota fiscal comprobatória e relatório analítico impediu comprovar a prestação dos serviços pagos à Associação Marca para Promoção de Serviços, além de as despesas são serem elegíveis para custeio com recursos destinados à Vigilância Sanitária e ao Piso de Atenção Básica.
Evidência: Relatório de Auditoria do Denasus 10.573.
11.	Ressalte-se que o responsável foi chamado aos autos por ter exercido o cargo de secretário municipal de saúde de Areal/RJ à época das irregularidades, que, nos termos do art. 9ª, inc. III, da Lei 8.080/1990, é a gestora do SUS no âmbito municipal.
12.	No que se refere à quantificação do débito, verifica-se que a proposta de citação emanada na extinta Secex-PA expurgou, sem maiores explicações, diversas despesas de pequeno valor que, somadas, totalizam R$ 13.460,26. O débito quantificado pelo instaurador era de R$ 136.460,26. A citação, porém, foi realizada pelo valor original de R$ 123.000,00. Em que pese essa constatação, tendo em vista a relativa baixa materialidade da diferença, propõe-se o seguimento do feito sem, contudo, realizar nova citação, em homenagem à celeridade processual.	
Da citação e da Revelia do Responsável:
12.	Regularmente citado por meio do Edital 15/2019, de 22/5/2019 (peça 27) , o responsável não apresentou as alegações de defesa requeridas, incorrendo em revelia.
12.1. 	Nos processos do TCU, a revelia não conduz à presunção de que seriam verdadeiras todas as imputações levantadas contra os responsáveis, diferentemente do que ocorre no processo civil, em que a revelia do réu opera a presunção da verdade dos fatos narrados pelo autor. Dessa forma, a avaliação da responsabilidade do agente não pode prescindir da prova existente no processo ou para ele carreada.
12.2. 	Ao não apresentar suas alegações de defesa, o responsável deixa de produzir prova da regular aplicação dos recursos sob suas responsabilidades, em afronta às normas que impõem aos gestores públicos a obrigação legal de, sempre que demandados pelos órgãos de controle, apresentarem os documentos que demonstrem a correta utilização das verbas públicas, a exemplo do contido no art. 93 do Decreto-Lei 200/67: ‘Quem quer que utilize dinheiros públicos terá de justificar seu bom e regular emprego na conformidade das leis, regulamentos e normas emanadas das autoridades administrativas competentes’.
12.3.	Considerando o princípio da verdade real que rege esta Corte, ainda que as alegações de defesa não tenham sido apresentadas, a revelia não afasta a obrigatoriedade da análise dos elementos probatórios disponíveis nos autos, conforme reiterados acórdãos do Tribunal (Acórdão 163/2015-TCU-Segunda Câmara, Rel. Min. Subst. André de Carvalho; 2.685/2015 – 2ª Câmara, Rel. Min. Raimundo Carreiro; 2.801/2015 – 1ª Câmara, Rel. Min. Walton Alencar Rodrigues; 4.340/2015 – 1ª Câmara, Rel. Min. Subst. Weder de Oliveira e 5.537/2015 – 1ª Câmara, Rel. Min. Subst. Weder de Oliveira) . Assim, procurou-se buscar, em manifestações do responsável na fase interna desta Tomada de Contas Especial, se havia algum argumento que pudesse ser aproveitado a seu favor.
12.4. 	No entanto, examinando os autos, observa-se que, em obediência aos princípios constitucionais que asseguram o direito ao contraditório e à ampla defesa, o responsável foi devidamente notificado na fase interna, sendo dada a oportunidade para que viesse ao processo e se manifestasse. Entretanto, o mesmo permaneceu silente, a despeito das notificações a ele encaminhadas (Oficio 1350/2010 de peça 2, p. 37, e aviso de recebimento de p. 39, Ofício 1540/2011 de peça 2, p. 97, e aviso de recebimento de p. 98; e Oficio Sistema 000964/2013 de peça 1, p. 22, e aviso de recebimento de p. 23) , não havendo, portanto, nenhum argumento que possa vir a ser analisado e posteriormente utilizado para afastar as irregularidades apontadas.
12.5. 	Em se tratando de processo em que as partes interessadas não se manifestaram acerca das irregularidades imputadas, não há elementos para que se possa efetivamente aferir e reconhecer a ocorrência de boa-fé na conduta dos responsáveis ou de quaisquer outros excludentes de culpabilidade, podendo o Tribunal, desde logo, proferir o julgamento de mérito pela irregularidade das contas, nos termos dos §§ 2º e 6º do art. 202 do Regimento Interno do TCU (Acórdão 133/2015-TCU-Primeira Câmara, Rel. Min. Bruno Dantas; 2.455/2015 – 1ª Câmara, Rel. Min. Bruno Dantas; 3.604/2015 – 1ª Câmara, Rel. Min. Bruno Dantas; 5.070/2015 – 2ª Câmara, Rel. Min. Subst. André de Carvalho e 2.424/2015 – Plenário, Rel. Min. Benjamin Zymler) .
12.6. 	Dessa forma, o Sr. Antônio Carlos de Oliveira Júnior, CPF XXX.389.727-XX, Secretário Municipal de Saúde de Areal/RJ, no período de 8/3/2005 a 31/12/2008, deve ser considerado revel, nos termos do art. 12, §3º, da Lei 8.443/1992, devendo as contas ser julgadas irregulares, condenando-o ao débito apurado.
Verificação do Prazo de Prescrição da Pretensão Punitiva
13.	Vale ressaltar que a pretensão punitiva do TCU, conforme Acórdão 1441/2016-TCU-Plenário, que uniformizou a jurisprudência acerca dessa questão, subordina-se ao prazo geral de prescrição indicado no art. 205 do Código Civil, que é de 10 anos, contado da data de ocorrência da irregularidade sancionada, nos termos do art. 189 do Código Civil, sendo este prazo interrompido pelo ato que ordenar a citação, a audiência ou a oitiva do responsável. No caso em exame, ocorreu a prescrição, uma vez que as transferências dos recursos se deram nas datas entre fevereiro e dezembro/2007, sendo que o ato que determinou a citação do responsável (Pronunciamento da Unidade – peça 9) ocorreu somente em 23/01/2018, portanto, mais de dez anos após as irregularidades.
CONCLUSÃO
14. 	Em face da análise promovida conclui-se que a conduta da responsável causou dano ao erário em decorrência da não comprovação da boa e regular aplicação dos recursos repassados por força dos recursos transferidos pelo SUS, na modalidade fundo a fundo, mediante programas e demais ações desenvolvidas no município de Areal/RJ, em razão das irregularidades na gestão dos recursos transferidos ao Fundo Municipal de Saúde pelo SUS.
14.1. 	Com efeito, em função da revelia do responsável, não foi possível sanear as irregularidades a eles atribuídas, tampouco elidir o débito a eles imputado. Ademais, inexistem nos autos elementos que demonstrem a boa-fé dos responsáveis ou a ocorrência de outros excludentes de culpabilidade. Desse modo, suas contas devem, desde logo, ser julgadas irregulares, nos termos do art. 202, § 6º, do Regimento Interno do TCU, procedendo-se à sua condenação em débito.
PROPOSTA DE ENCAMINHAMENTO
	a) considerar revel, para todos os efeitos, o Sr. Antônio Carlos de Oliveira Júnior, CPF XXX.389.727-XX, com fundamento no § 3º, art. 12, Lei 8.443, de 16 de julho de 1992;
	b) com fundamento nos arts. 1º, inciso I, 16, inciso III, alíneas ‘b’ e ‘c’, da Lei 8.443/1992 c/c os arts. 19 e 23, inciso III, da mesma Lei, e com arts. 1º, inciso I; 209, incisos I e III; 210 e 214, inciso III, do Regimento Interno, julgar irregulares as contas do Sr. Antônio Carlos de Oliveira Júnior, CPF XXX.389.727-XX, na condição de Secretário de Saúde do Município de Areal/RJ, no período 8/3/2005 a 31/12/2008, e condená-lo ao pagamento das quantias da tabela abaixo, atualizadas a partir das respectivas datas, com a fixação do prazo de quinze dias, a contar da notificação, para comprovar, perante o Tribunal (art. 214, inciso III, alínea ‘a’, do Regimento Interno) , o recolhimento da dívida aos cofres do Fundo Nacional de Saúde, atualizada monetariamente e acrescida dos juros de mora, calculados a partir das datas discriminadas, até a data do recolhimento, na forma prevista na legislação em vigor:
                        Débitos:
	DATA DA OCORRÊNCIA
	VALOR ORIGINAL (R$) 

	26/02/2007
	12.000,00

	07/03/2007
	4.000,00

	29/03/2007
	5.400,00

	17/04/2007
	3.500,00

	17/04/2007
	1.000,00

	03/05/2007
	17.200,00

	15/05/2007
	1.500,00

	15/05/2007
	3.000,00

	29/05/2007
	6.800,00

	11/06/2007
	4.500,00

	21/06/2007
	7.500,00

	21/06/2007
	2.500,00

	28/06/2007
	4.000,00

	28/06/2007
	6.000,00

	17/07/2007
	6.800,00

	23/08/2007
	6.800,00

	13/09/2007
	6.000,00

	13/09/2007
	4.000,00

	16/10/2007
	2.500,00

	16/10/2007
	2.500,00

	30/11/2007
	5.000,00

	30/11/2007
	2.000,00

	26/12/2007
	5.000,00

	26/12/2007
	3.500,00

	c) autorizar, desde logo, nos termos do art. 28, inciso II, da Lei 8.443/1992, a cobrança judicial das dívidas, caso não atendida a notificação; 
d) autorizar, desde logo e caso solicitado, o pagamento da dívida da responsável, em até 36 parcelas mensais e consecutivas, nos termos do art. 26 da Lei 8.443/1992 c/c o art. 217 do RI/TCU, fixando-lhes o prazo de quinze dias, a contar do recebimento da notificação, para comprovar perante o Tribunal o recolhimento da primeira parcela, e de trinta dias, a contar da parcela anterior, para comprovarem os recolhimentos das demais parcelas, devendo incidir sobre cada valor mensal, atualizado monetariamente, os juros de mora devidos, na forma prevista na legislação em vigor;
	e) encaminhar cópia da deliberação ao Procurador-Chefe da Procuradoria da República no Rio de Janeiro, nos termos do § 3º do art. 16 da Lei 8.443/1992 c/c o § 7º do art. 209 do Regimento Interno do TCU, para adoção das medidas cabíveis; e comunicar-lhe que o relatório e o voto que a fundamentarem podem ser acessados por meio do endereço eletrônico www.tcu.gov.br/acordaos e que, caso haja interesse, o Tribunal pode enviar-lhe cópia desses documentos sem qualquer custo.”
	
	É o relatório.

não há.

Procurador Júlio Marcelo de Oliveira.

TOMADA DE CONTAS ESPECIAL. FUNDO NACIONAL DE SAÚDE. PAGAMENTO INDEVIDO DE DESPESAS NÃO CONTEMPLADAS PELA FONTE DE RECURSOS. REVELIA. CONTAS IRREGULARES. DÉBITO. PRESCRIÇÃO DA PRETENSÃO PUNITIVA.

TOMADA DE CONTAS ESPECIAL (TCE)

Secretaria de Controle Externo de Tomada de Contas Especial (SecexTCE).

Examino a Tomada de Contas Especial instaurada pelo Fundo Nacional de Saúde (FNS) em desfavor do Sr. Antônio Carlos de Oliveira Júnior, secretário Municipal de Saúde de Areal/RJ à época dos fatos, em razão da utilização de recursos da Vigilância Sanitária e do Piso de Atenção Básica (PAB) para o pagamento das seguintes despesas não contempladas para custeio por essas fontes de financiamento: aquisição de produtos de alimentação com recursos da Vigilância Sanitária; pagamento de serviços prestados, por uma associação, não contemplados como ações básicas de vigilância sanitária e sem comprovação por nota fiscal; aquisição de material permanente com recursos da Vigilância Sanitária que não foram localizados; aquisição de material de construção com recursos do PAB e da Vigilância Sanitária; e aquisição de material de consumo com recursos da Vigilância Sanitária.
2.	Não obstante haver sido devidamente citado, o responsável não compareceu aos autos para apresentar as suas alegações de defesa (Oficio 1350/2010, peça 2, p. 37, e aviso de recebimento de p. 39; Ofício 1540/2011, peça 2, p. 97, e aviso de recebimento de p. 98; e Oficio Sistema 000964/2013, peça 1, p. 22, e aviso de recebimento de p. 23) .
3.	Foi promovida, então, a sua citação por meio de edital (peça 27, 29 e 30) , porém este permaneceu silente, configurando, assim, a sua revelia, para todos os efeitos, nos termos do art. 12, § 3º, da Lei 8.443/1992. 
4.	Dessa forma, e inexistindo nos autos elementos que permitam concluir pela ocorrência de boa-fé ou de outros excludentes de culpabilidade em suas condutas, acolho os fundamentos utilizados pela unidade técnica, que contaram com a anuência do MPjTCU, para considerar as contas do Sr. Antônio Carlos de Oliveira Júnior irregulares, condenando-o ao pagamento do débito apurado. 
5.	Deixo, contudo, de lhe aplicar a multa prevista no art. 57 da Lei 8.443/1992, em virtude de estar caracterizada a prescrição da pretensão punitiva, uma vez que as transferências dos recursos se deram nas datas entre fevereiro e dezembro/2007, sendo que o ato que determinou a citação do responsável (Pronunciamento da Unidade – peça 9) ocorreu somente em 23/01/2018, portanto, mais de dez anos após as irregularidades.
6.	Por fim, autorizo o parcelamento da dívida na forma proposta pela SecexTCE e a remessa de cópia dos autos ao Procurador-Chefe da Procuradoria da República do Rio de Janeiro, para ajuizamento das ações cabíveis, nos termos do § 3º do art. 16 da Lei 8.443/1992 c/c o § 7º do art. 209 do Regimento Interno do TCU.
	Ante o exposto, voto no sentido de que o Tribunal aprove a minuta de acórdão que submeto à sua consideração.
TCU, Sala das Sessões Ministro Luciano Brandão Alves de Souza, em 17 de março de 2020.
Ministro JOÃO AUGUSTO RIBEIRO NARDES 
Relator